臺灣屏東地方法院刑事判決
111年度交訴字第94號
公  訴  人  臺灣屏東地方檢察署檢察官
被      告  李俊志


選任辯護人  錢政銘律師
上列被告因公共危險等案件，經檢察官提起公訴（111年度偵續
字第28號），被告於本院準備程序進行時為有罪之陳述，經告以
簡式審判程序之旨，並聽取檢察官、被告及其辯護人之意見後，
經本院合議庭裁定由受命法官獨任改行簡式審判程序並判決如下
：
    主  文
李俊志犯駕駛動力交通工具發生交通事故致人傷害逃逸罪，處有
期徒刑陸月，如易科罰金，以新臺幣壹仟元折算壹日。緩刑貳年
。
李俊志其餘被訴部分公訴不受理。
    事  實
一、李俊志於民國110年7月19日16時46分許，駕駛車牌號碼000-
    0000號自小客貨車，沿屏東縣新園鄉新生路由北往南方向行
    駛，行經新生路與南龍路口，並左轉南龍路，本應注意轉彎
    車應禮讓直行車先行，竟疏未注意貿然左轉，適有蔡淑慧駕
    駛車牌號碼0000-00號自小客車，沿屏東縣新園鄉新生路由
    南往北方向直行，本應注意車前狀況，並隨時採取必要之安
    全措施，亦疏未注意貿然直行，因閃避不及而自撞分隔島，
    受有頭部外傷併右上頷骨骨折、右下眼瞼及上唇撕裂傷等傷
    害（過失傷害部分業經蔡淑慧於本院審理時撤回告訴，詳後
    述）。詎李俊志明知已駕車發生交通事故（原起訴書記載「
    肇事」，經檢察官當庭更正），亦明知汽車駕駛人如發生交
    通事故致人受傷或死亡，應即採取救護或其他必要措施，並
    向警察機關報告，不得逃逸，竟另萌生駕車發生交通事故致
    人傷害逃逸之犯意，未對傷者即蔡淑慧採取救護或其他必要
    措施，即逕行駕車逃逸。嗣員警獲報後至現場處理，調閱監
    視器影像而循線查悉上情。
二、案經蔡淑慧訴由屏東縣政府警察局東港分局報告臺灣屏東地
    方檢察署檢察官偵查起訴。
    理  由
壹、有罪部分：
一、被告李俊志所犯為非死刑、無期徒刑、最輕本刑為3年以上
    有期徒刑之罪，亦非高等法院管轄第一審案件者，且於訊問
    程序進行中，被告先就被訴事實為有罪之陳述，經告知被告
    簡式審判程序之旨，並聽取檢察官、被告及其辯護人之意見
    後，本院依刑事訴訟法第273條之1規定，裁定進行簡式審判
    程序，是本件之證據調查，依刑事訴訟法第273條之2及第15
    9條第2項規定，不適用傳聞法則有關限制證據能力及證據調
    查之規定。
二、上開犯罪事實，業據被告於本院審理中坦承不諱（見本院卷
    第132、140、150-151頁），核與證人即告訴人蔡淑慧於警
    詢及偵訊中之證詞相符（見警卷第21-23頁，偵卷第9-10頁
    ，偵續卷第63-65頁）。此外，並有興龍派出所過失傷害及
    肇事逃逸案110年7月19日偵查報告、屏東縣政府警察局東港
    分局交通小隊陳報單、屏東縣政府警察局東港分局興龍派出
    所道路交通事故調查卷宗、道路交通事故現場（草）圖、道
    路交通事故現場圖、道路交通事故調查報告表（一）（二）
    、屏東縣政府警察局東港分局興龍派出所道路交通事故肇事
    人自首情形紀錄表2份、屏東縣政府警察局東港分局興龍派
    出所疑似道路交通事故肇事逃逸追查表、屏東縣政府警察局
    道路交通事故初步分析研判表、屏東縣政府警察局東港分局
    興龍派出所公務電話紀錄表、阮綜合醫院診斷證明書、車牌
    號碼0000-00號自用小客車、AWX-6972號自用小客貨車車輛
    詳細資料報表、被告、告訴人公路監理電子閘門證號查詢汽
    車駕駛人資料、現場照片12張、路口監視器翻拍畫面、交通
    部公路總局高雄區監理所110年11月19日高監鑑字第1100223
    600號函暨函附鑑定意見書、交通部公路總局111年2月16日
    路覆字第1110000059號函暨函附覆議意見書及臺灣屏東地方
    檢察署檢察官勘驗筆錄（見警卷第5、29、31、33、35、37-
    39、41-43、45、47、49、51、53、55、57、59、65-85、87
    -97頁，偵卷第18-20、23-24、35-36頁）等件在卷可稽。足
    認被告前開任意性自白，核與事實相符，堪以採信。綜上，
    本案事證明確，被告所為前開駕車發生交通事故致人傷害逃
    逸犯行，堪以認定，應予依法論科。
三、論罪科刑：
　㈠被告於本案車禍發生後，未停留在交通事故現場對告訴人為
    即時救護或協助相關人員迅速處理事故，即逕行離去，未留
    下聯絡方式，且其於主觀上對於駕車發生交通事故致人傷害
    之事實亦已知悉，仍決意擅自逃離交通事故現場。是核被告
    所為，係犯刑法第185條之4第1項前段之駕駛動力交通工具
    發生交通事故致人傷害逃逸罪。
　㈡爰以行為人之責任為基礎，審酌被告於本案發生前有賭博案
    件之前案紀錄，有臺灣高等法院被告前案紀錄表1份附卷可
    佐，素行非良好。被告因前揭所述之過失行為，致生本案車
    禍，導致告訴人受有前述傷害，其於車禍後應即時採取救護
    之必要措施，卻未停留現場協助救護或通報警方到場處理，
    即未得告訴人之同意逕行離去而可能造成損害範圍擴大，所
    為甚有不該。惟兼衡其犯後於本院審理時尚能坦承犯行，犯
    後態度尚可。且其事後已與告訴人達成調解並賠償完畢，有
    本院調解筆錄、匯款申請書回條聯及本院公務電話紀錄在卷
    可稽（見本院卷第111-112、137、153頁）。並考量被告之
    犯罪動機、手段、情節、所生危害程度，告訴人亦有前揭所
    述之過失及其所受傷勢情形，暨其自陳之智識程度及家庭經
    濟生活狀況（見本院卷第151頁）等一切情狀，量處如主文
    所示之刑，並諭知易科罰金之折算標準。
　㈢查被告前無因故意犯罪而受有期徒刑以上刑之宣告之情形，
    有臺灣高等法院被告前案紀錄表1份在卷可憑。其所為本案
    犯行固應責難，然其因事發後一時失慮致罹刑典，犯後坦認
    犯行，且已與告訴人成立調解並賠償全部款項等情，業如前
    述。被告經此偵、審訴訟程序，應知所警惕，當無再犯之虞
    ，故本院審酌上情，認所宣告之刑以暫不執行為適當，併予
    宣告如主文所示之緩刑期間，以啟自新。
貳、公訴不受理部分：
一、公訴意旨另略以：被告於110年7月19日16時46分許，駕駛車
    牌號碼000-0000號自小客貨車，沿屏東縣新園鄉新生路由北
    往南方向行駛，行經新生路與南龍路口，並左轉南龍路，本
    應注意轉彎車應禮讓直行車先行，竟疏未注意貿然左轉，適
    有告訴人駕駛車牌號碼0000-00號自小客車，沿屏東縣新園
    鄉新生路由南往北方向直行，本應注意車前狀況，並隨時採
    取必要之安全措施，亦疏未注意貿然直行，因閃避不及而自
    撞分隔島，受有頭部外傷併右上頷骨骨折、右下眼瞼及上唇
    撕裂傷等傷害。因認被告此部分涉犯刑法第284條前段之過
    失傷害罪嫌等語。
二、按告訴乃論之罪，告訴人於第一審辯論終結前得撤回其告訴
    ；告訴經撤回者，法院應諭知不受理之判決，刑事訴訟法第
    238條第1項、第303條第3款分別定有明文。
三、查本案告訴人告訴被告過失傷害部分，公訴意旨認被告所為
    係犯刑法第284條前段之過失傷害罪嫌；惟刑法第284條前段
    之過失傷害罪依同法第287條前段之規定，須告訴乃論。茲
    因被告與告訴人於本院審理時達成調解，告訴人並撤回告訴
    等情，有前揭本院調解筆錄及刑事撤回告訴狀（見本院卷第
    111-112、155頁)在卷可稽。揆諸上開法條規定，就被告被
    訴過失傷害部分，為諭知不受理之判決。
據上論斷，應依刑事訴訟法第273條之1第1項、第299條第1項前
段、第303條第3款，判決如主文。
本案經檢察官林吉泉提起公訴，檢察官洪綸謙到庭執行職務。
中　　華　　民　　國　　111 　年　　12　　月　　21　　日

                  刑事第四庭    法  官  沈婷勻


以上正本證明與原本無異。
如不服本判決應於收受判決後20日內向本院提出上訴書狀，並
應敘述具體理由；其未敘述上訴理由者，應於上訴期間屆滿後
20日內向本院補提理由書（均須按他造當事人之人數附繕本）
「切勿逕送上級法院」。
中　　華　　民　　國　　111 　年　　12　　月　　21　　日
                                書記官  張語恬
附錄論罪科刑法條全文：
中華民國刑法第185條之4
駕駛動力交通工具發生交通事故，致人傷害而逃逸者，處六月以
上五年以下有期徒刑；致人於死或重傷而逃逸者，處一年以上七
年以下有期徒刑。
犯前項之罪，駕駛人於發生交通事故致人死傷係無過失者，減輕
或免除其刑。